【裁判字號】    98,易,880
【裁判日期】    990630
【裁判案由】    侵占
【裁判全文】
臺灣桃園地方法院刑事判決               98年度易字第880號
公  訴  人  臺灣桃園地地方法院檢察署檢察官
被      告  乙○○
上列被告因侵占案件，經檢察官提起公訴（97年度偵緝字第1007
號），暨移送併辦（97年度偵字第13422 號），本院判決如下：
    主  文
乙○○意圖為自己不法之所有，而侵占自己持有他人之物，累犯
，處有期徒刑拾月。
    事  實
一、乙○○前因脫逃案件，經臺灣新竹地方法院於民國92年9 月
    8 日，以92年度易字第264 號判決判處有期徒刑5 月確定，
    又因違反槍砲彈藥刀械管制條例案件，經臺灣新竹地方法院
    於92年9 月17日，以92年度訴字第324 號判決判處應執行有
    期徒刑3 年確定，並與上述案件經臺灣新竹地方法院以92年
    度聲字第934 號裁定，定應執行有期徒刑3 年3 月確定，於
    94年9 月15日縮短刑期假釋出監，假釋期間併付保護管束，
    甫於95年9 月7 日保護管束期滿未經撤銷，其未執行之刑，
    以已執行論。猶不知悔改，復於96年7 月1 日，受何金松所
    託代為處理甲○○投資桃園縣中壢市○○路101 號1 樓「采
    園建設股份有限公司」（下稱采園公司）之退股事宜，經與
    「采園公司」股東胡慶全及劉利勤協商後，約定以甲○○將
    其所有百分之35之股份轉讓予乙○○，再由胡慶全出資購買
    之方式處理，詎乙○○於同年7 月31日，在桃園縣中壢市○
    ○路74號臺灣中小企業銀行內壢分行前，收受胡慶全所交付
    之價金新臺幣（下同）420 萬元後，竟意圖為自己不法之所
    有，將前開款項侵占入己。嗣因甲○○遲未取得該款項，且
    乙○○亦避不見面，始悉上情。
二、案經甲○○訴請臺灣桃園地方法院檢察署檢察官偵查起訴暨
    移送併辦。
    理  由
一、證據能力之判斷：
  (一)「被告以外之人於審判外之陳述，雖不符前四條之規定，而
    經當事人於審判程序同意作為證據，法院審酌該言詞陳述或
    書面陳述作成時之情況，認為適當者，亦得為證據。」刑事
    訴訟法第159 條之5 第1 項定有明文。
  (二)檢察官及被告對於本院認定犯罪事實所引用之證據方法，均
    未爭執證據能力，並同意作為證據（見本院98年度易字第88
    0 號卷第100 頁背面至第101 頁），本院審酌其作成時之情
    況，認為並無不適當之情事，均得作為證據。
二、認定事實所憑之證據及理由：
  (一)上揭犯罪事實，業據被告乙○○於偵訊中、本院準備程序及
    審理時均供承不諱，核與被害人即告訴人甲○○於警詢、偵
    訊及本院審理時之指述、證人何金松及胡慶全於偵訊中之證
    述均大致相符，此外復有委任書、簽收單影本、支票正反面
    影本、現金領取證明、臺灣中小企業銀行內壢分行96年12月
    13日96內壢字第3360號函暨其附件、股權轉讓書影本、切結
    書影本、聲明書影本、協議書影本各1 份，及股份轉讓契約
    書影本2 紙在卷可佐，足認被告上開自白與事實相符，堪予
    採信。
  (二)綜上，本件事證明確，被告侵占犯行已堪認定，自應依法論
    科。
三、論罪科刑之依據：
    核被告所為，係犯刑法第335 條第1 項之侵占罪。另查移送
    併辦部分因與本院認定有罪之犯行，係屬同一案件，基於起
    訴及審判不可分原則，本院自得一併審究，附此敘明。再查
    被告曾有如事實欄所述之前案紀錄，並經有期徒刑執行完畢
    ，此有臺灣高等法院被告前案紀錄表一件在卷可查，是被告
    受徒刑之執行完畢，5 年以內故意再犯本件有期徒刑以上之
    罪，為累犯，應依刑法第47條第1 項之規定，加重其刑。爰
    審酌被告利用為告訴人甲○○辦理退股之機會，進而為本案
    侵占之犯行，其侵占金額高達420 萬元，致告訴人受財產上
    之損害甚重，且迄今尚未與告訴人達成和解，亦未賠償其所
    受之損害，惟考量被告於犯罪後終能坦承犯行之犯後態度等
    一切情狀，量處如主文所示之刑，以示懲儆。
據上論斷，應依刑事訴訟法第299 條第1 項前段、刑法第335 條
第1 項、第47條第1 項、刑法施行法第1 之1 條第1 項、第2 項
前段，判決如主文。
本案經檢察官洪敏超到庭執行職務。
中    華    民    國    99    年    6     月    30    日
                  刑事第六庭  審判長法  官  宣玉華
                                    法  官  張詠晶
                                    法  官  呂美玲
以上正本證明與原本無異。
如不服本判決應於收受判決後10日內向本院提出上訴書狀，並應
敘述具體理由。其未敘述上訴理由者，應於上訴期間屆滿後20日
內向本院補提理由書(均須按他造當事人之人數附繕本)「切勿逕
送上級法院」。
                                    書記官  陳育萱
中    華    民    國    99    年    7     月    2     日
附錄本案論罪科刑法條：
中華民國刑法第335條
（普通侵占罪）
意圖為自己或第三人不法之所有，而侵占自己持有他人之物者，
處5 年以下有期徒刑、拘役或科或併科1 千元以下罰金。
前項之未遂犯罰之。

司法院資訊處製作；財團法人民間司法改革基金會備份。
